臺灣宜蘭地方法院小額民事判決
111年度宜小字第372號
原      告  國泰世紀產物保險股份有限公司

法定代理人  陳萬祥  


訴訟代理人  詹秉宏  
被      告  江亦然  

上列當事人間請求侵權行為損害賠償事件，本院於民國111年11
月24日言詞辯論終結，判決如下：
    主  文
被告應給付原告新臺幣壹萬陸仟零柒拾貳元，及自民國一百一十
一年十一月四日起至清償日止，按週年利率百分之五計算之利息
。
原告其餘之訴駁回。
訴訟費用新臺幣壹仟元，由被告負擔百分之七十六即新臺幣柒佰
陸拾元，餘由原告負擔。
本判決第一項得假執行。
    理由要領
一、本件原告國泰世紀產物保險股份有限公司主張被告甲○○於民
    國110年10月18日上午11時0分許，駕駛車牌號碼000-0000號
    自用小客車，行經宜蘭縣○○市○○路0段000號前，因駕駛不慎
    而撞及原告所承保訴外人廖秋筑所有並駕駛停放在上開路段
    之車牌號碼000-0000號自用小客車（下稱系爭車輛）而肇事
    ，致系爭車輛車體受損，而生修復費用新臺幣（下同）20,9
    50元（零件費用6,850元、塗裝費用9,600元及工資費用4,50
    0元），原告給付上開賠償金額後，依保險法第53條第1項之
    規定取得代位求償權，爰依保險法第53條第1項之規定及侵
    權行為損害賠償之法律關係，請求被告給付上揭修復費用等
    語。並聲明：被告應給付原告20,950元及自起訴狀繕本送達
    被告翌日起至清償日止，按週年利率百分之5計算之利息。
    查本件原告主張之事實，業據其提出行車執照、車損照片、
    宜蘭縣政府警察局宜蘭分局新民派出所道路交通事故當事人
    登記聯單、道路交通事故現場圖、康福企業社估價單、詠騰
    汽車修護廠估價單暨統一發票等件影本為證，且有宜蘭縣政
    府警察局宜蘭分局111年8月8日警蘭交字第1110020088號函
    在卷可稽。被告經合法通知，未於言詞辯論期日到場爭執，
    復未提出書狀答辯供本院斟酌，堪信原告主張之事實為真正
    。
二、按因故意或過失，不法侵害他人之權利者，負損害賠償責任
    ；汽車、機車或其他非依軌道行駛之動力車輛，在使用中加
    損害於他人者，駕駛人應賠償因此所生之損害；不法毀損他
    人之物者，被害人得請求賠償其物因毀損所減少之價額，民
    法第184條第1項前段、第191條之2前段及第196條分別定有
    明文。復按被保險人因保險人應負保險責任之損失發生，而
    對於第三人有損失賠償請求權者，保險人得於給付賠償金額
    後，代位行使被保險人對於第三人之請求權；但其所請求之
    數額，以不逾賠償金額為限，保險法第53條第1項亦有明文
    。末按負損害賠償責任者，除法律有規定或契約另有訂定外
    ，應回復他方損害發生前之原狀；損害賠償，除法律另有規
    定或契約另有訂定外，應以填補債權人所受損害及所失利益
    為限，民法第213條第1項、第216條第1項分別亦有明文。查
    原告主張系爭車輛修理費用共20,950元（零件費用6,850元
    、塗裝費用9,600元及工資費用4,500元），其中有關零件部
    分之修復，系爭車輛既以新零件更換被損害之舊零件，則在
    計算損害賠償額時，自應將零件折舊部分予以扣除，始屬必
    要修復費用。又參酌行政院所頒固定資產耐用年數表及固定
    資產折舊率表之規定，非運輸業用客車、貨車之耐用年數為
    5年，依定率遞減法每年折舊1,000分之369，且採用定率遞
    減法者，其最後1年之折舊額，加歷年折舊累計額，其總和
    不得超過該資產成本原額之10分之9。另依營利事業所得稅
    查核準則第95條第6款之規定，固定資產提列折舊採用定率
    遞減法者，以1年為計算單位，其使用期間未滿1年者，按實
    際使用之月數相當於全年之比例計算之，不滿1月者，以月
    計。查系爭車輛於108年2月出廠，迄系爭事故發生時即110
    年10月18日，已使用2年9月，則上開零件費用6,850元扣除
    折舊後之費用為1,972元（詳如附表之計算式），加計工資
    費用4,500元及塗裝費用9,600元後，必要之修復費用應為16
    ,072元（計算式：1,972元＋4,500元＋9,600元＝16,072元）。
    從而，原告依保險法第53條第1項之規定及侵權行為之法律
    關係，請求被告給付如主文第1項所示，為有理由，應予准
    許。逾此範圍之請求，則屬無據，應予駁回。
中　　華　　民　　國　　111 　年　　11　　月　　30　　日
                  宜蘭簡易庭  法  官  張淑華
以上正本係照原本作成。
如不服本判決，應於送達後20日內，向本院提出上訴狀並表明上
訴理由，如於本判決宣示後送達前提起上訴者，應於判決送達後
20日內補提上訴理由書（須附繕本）。如委任律師提起上訴者，
應一併繳納上訴審裁判費。
中　　華　　民　　國　　111 　年　　11　　月　　30　　日
                              書記官  謝佩欣
附表：
折舊時間           金額
第1年折舊值        6,850×0.369=2,528
第1年折舊後價值    6,850-2,528=4,322
第2年折舊值        4,322×0.369=1,595
第2年折舊後價值    4,322-1,595=2,727
第3年折舊值        2,727×0.369×(9/12)=755
第3年折舊後價值    2,727-755=1,972
附錄：
一、民事訴訟法第436條之18第1項：
    判決書得僅記載主文，就當事人有爭執事項，於必要時得加
    記理由要領。
二、民事訴訟法第436條之24第2項：
    對於小額程序之第一審裁判上訴或抗告，非以其違背法令為
    理由，不得為之。
三、民事訴訟法第436條之25：
    上訴狀內應記載上訴理由，表明下列各款事項：
    （一）原判決所違背之法令及其具體內容。
    （二）依訴訟資料可認為原判決有違背法令之具體事實。
四、民事訴訟法第471條第1項（依同法第436條之32第2項規定於
    小額事件之上訴程序準用之）：
    上訴狀內未表明上訴理由者，上訴人應於提起上訴後20日內
    ，提出理由書於原第二審法院；未提出者，毋庸命其補正，
    由原第二審法院以裁定駁回之。